臺灣臺北地方法院民事判決　　　　　　　 93年度建字第339號
　　原　　　告　千一資訊有限公司
　　法定代理人　乙○○
　　訴訟代理人　謝政達律師
　　被　　　告　技佳工程顧問股份有限公司
　　法定代理人　甲○○
上開當事人間請求給付工程款事件，本院於中華民國94年2 月1
日言詞辯論終結，判決如下：
    主      文
被告應給付原告新臺幣伍拾萬伍仟元及自民國九十三年八月十日
起至清償日止，按週年利率百分之五計算之利息。
訴訟費用由被告負擔。
本判決於原告以新臺幣壹拾陸萬玖仟元為被告供擔保後，得假執
行。
    事實及理由
一、原告起訴主張：原告與被告於民國91年12月10日就苗栗縣環
    保局「91年度中港溪流域污染整治實施計畫—地理資訊系統
    建置計畫」（下稱系爭資訊系統）簽有計畫合約書，約定由
    原告承攬建置系爭資訊系統，而原告第2 、3 期款可請求合
    約總金額即新臺幣（下同）100 萬元之70％，嗣經被告於93
    年1 月8 日驗收系爭資訊系統，原告原應給付契約約定之第
    2 、3 期款即70萬元，因扣除兩造協議之逾期罰款金額19萬
    5000元，被告尚應給付50萬5000元，原告並於93年8 月9 日
    以千字第CY93060034號函請求被告給付上開款項，且由被告
    於93年8 月9 日（起訴狀誤繕為93年8 月10日，此觀諸掛號
    郵件收件回執可證）收受上開函文，被告迄未付款。至於被
    告所提及之「高雄及臺東縣飲用水保護區隨身導航系統」計
    畫合約書，係被告與訴外人財團法人中技社（下稱中技社）
    之合約，並不得以之而拒絕本件之給付，原告自可依據兩造
    所簽訂之契約及民法第50 5 條 之規定請求被告給付上開款
    項等情。並聲明：(一)被告應給付原告50萬5000元及自93年8
    月10日起至清償日止按週年利率5 ％計算之利息。
    (二)願供擔保請准宣告假執行。
二、被告則以：於原告承接系爭資訊系統前，被告曾將「高雄及
    臺東縣飲用水保護區隨身導航系統」（下稱導航系統）發包
    給中技社，中技社再將前開導航系統發包予原告，但原告並
    未依約將前開導航系統之軟體交付與被告，後來原告雖於93
    年8 月間交付上開導航系統之光碟片，但因業主表示時效已
    過而拒絕受領，所以被告無須給付系爭資訊系統之款項與原
    告等語，資為抗辯。並聲明：原告之訴及其假執行之聲請均
    駁回。
三、本件兩造就系爭資訊系統簽訂合約，約定由原告負責建置系
    爭資訊系統，且該資訊系統業經被告於93年1 月8 日驗收完
    成，被告原應給付系爭資訊系統合約之第2 、3 期款共70萬
    元，因扣除兩造協議之逾期罰款19萬5000元，被告迄今尚有
    50萬5000元之款項未為給付，被告並曾於93年8 月9 日收受
    原告於93年8 月9 日所發千字第CY93060034號函，且就導航
    系統部分，係由被告與中技社簽訂契約，再由中技社轉包原
    告開發，原告與被告間就導航系統並無任何契約關係等情，
    此為兩造所不爭執，且有原告提出系爭資訊系統計畫合約書
    、被告93年3 月23日所發佳工字第93000109號函、93年4 月
    14日所發佳工字第93000406號函、原告93年4 月9 日所發千
    字第CY93060012號函、93年8 月9 日所發千字第CY930600
    34號函、掛號郵件收件回執及原告委由律師所發函，被告提
    出導航系統之相關資料及契約在卷可參，自堪信為真實。
四、至於原告所提被告應給付50萬5000元之請求，為被告所否認
    ，並以前開情詞置辯，則兩造爭執要點厥為：被告是否得以
    原告未交付或遲延交付導航系統之光碟片而拒絕本件原告之
    請求？經查：本件兩造間系爭資訊系統之計畫合約與被告及
    中技社間之導航系統計畫合約為各自獨立之契約關係，並無
    牽連一節，為被告於本院準備程序中自認屬實（見本院94
    年1 月5 日準備程序筆錄第1 頁），且有系爭資訊系統之計
    畫合約書及導航系統之計畫合約書（分見本院卷第6 頁及第
    59頁）在卷可稽，可知導航系統之契約當事人亦為被告與中
    技社，原告並非導航系統之契約當事人，本件原告依據系爭
    資訊系統合約並無交付導航系統光碟片之義務，則被告辯稱
    ：原告未交付或遲延交付導航系統之光碟片，故伊可拒絕本
    件資訊系統款項給付云云，尚難憑採。
五、綜上所述，原告依據兩造簽訂之系爭資訊系統計畫合約書及
    民法第505 條規定請求被告給付50萬5000元及自93年8 月10
    日起至清償日止，按週年利率5％計算之利息，為有理由，
    應予准許。原告陳明願供擔保聲請宣告假執行，核無不合，
    爰酌定相當之擔保金額，予以准許。
六、兩造其餘主張陳述及所提之證據，經本院審酌後，認均不足
    以影響本判決之結果，均毋庸再予論述，附此敘明。
七、據上論結，原告之訴為有理由，依民事訴訟法第78條、第39
    0 條第2項，判決如主文。
中　　華　　民　　國　　94　　年　　2 　　月　　22　　日
                        臺灣臺北地方法院民事第四庭
                            審判長法  官  周玫芳
                                  法  官  黃柄縉
                                  法  官  唐于智
正本係照原本作成
如對本判決上訴，須於判決送達後20日內向本院提出上訴狀
中　　華　　民　　國　　94　　年　　2　　月　　23　　日
                                  書記官  江虹儀
